【裁判字號】    97,易,792
【裁判日期】    980505
【裁判案由】    恐嚇取財等
【裁判全文】
臺灣板橋地方法院刑事判決               97年度易字第792號
公  訴  人  臺灣板橋地方法院檢察署檢察官
被      告  癸○○
            乙○○
            庚○○
            戊○○
            壬○○
            甲○○
            丑○○
            子○○
上列被告因恐嚇等案件，經檢察官提起公訴（96年度偵字第1622
8 號、第27622 號），本院判決如后：
    主  文
癸○○以加害生命、身體之事，恐嚇他人致生危害於安全，處拘
役肆拾日，如易科罰金，以新臺幣壹仟元折算壹日，減為拘役貳
拾日，如易科罰金，以新臺幣壹仟元折算壹日。
乙○○、子○○共同以加害生命、身體之事，恐嚇他人致生危害
於安全，各處有期徒刑月，如易科罰金，均以新臺幣壹仟元折
算壹日。均減為有期徒刑壹月又拾伍日，如易科罰金，均以新臺
幣壹仟元折算壹日。
庚○○、戊○○、壬○○、甲○○、丑○○均無罪。
癸○○被訴恐嚇取財部分無罪，其餘被訴傷害部分不受理。
乙○○被訴恐嚇取財部分無罪。
    事  實
一、癸○○於民國95年11月6 日17時許，駕駛車號2G-6903 號自
    小客車，行經臺北縣新莊市○○路948 巷口，因未保持安全
    距離，撞上辛○○所駕駛之車號036-DA營業小客車後保險桿
    ，辛○○遂下車理論，癸○○基於傷害之故意，徒手往辛○○頭部揮拳，隨即逃逸，辛○○遂跟蹤癸○○至臺北縣五股
    鄉○○路更寮國小大門前，癸○○竟聯絡綽號「阿弟」、「
    大支」之2 名不詳姓名成年男子並停車，與該2 名成年男子
    再徒手毆打辛○○，致辛○○受有頭部外傷（左耳後、頭皮
    瘀腫）之傷害（癸○○所涉傷害罪嫌部分，業據辛○○撤回
    告訴），癸○○竟基於恐嚇之犯意，在該處即以加害生命、
    身體之事，向辛○○恐嚇稱：「你敢報案，我就給你好看」
    等語，使辛○○心生畏懼，致生危害於安全。
二、乙○○、子○○於96年2 月4 日17時許，共同前往丁○○（
    原名丙○○○）所任職位於臺北縣新莊市○○路840 號之「
    公園檳榔攤」，欲購買檳榔，子○○要求丁○○提供椅子予
    其老大乙○○坐，丁○○告以店內無椅子可提供，乙○○與
    子○○2 人竟共同基於恐嚇之犯意聯絡，在該處即以加害生
    命、身體之事，先由乙○○向丁○○恫稱：「你不知道我是
    誰？」，復由子○○以啤酒罐砸向該檳榔攤外面之檯子，子
    ○○與乙○○再走出該檳榔攤，子○○隨即再進入該檳榔攤
    內，於丁○○面前，以槍枝（並無證據證明具有殺傷力）敲
    打桌子，致使該槍枝彈匣內之2 顆子彈（亦無證據證明具有
    殺傷力）掉落地上，乙○○隨後亦進入該檳榔攤，子○○並
    拿起椅子作勢要砸向該檳榔攤之冰箱，經丁○○阻止，子○○始作罷，乙○○、子○○以此等舉動，致丁○○心生畏懼
    ，致生危害於安全。
三、案經辛○○訴由臺北縣政府警察局新莊分局報請臺灣板橋地
    方法院檢察署檢察官偵查起訴。
    理  由
甲、有罪部分：
  一、有關證據能力部分：
      按被告以外之人於審判外之言詞或書面陳述，除法律有規
      定者外，不得作為證據，刑事訴訟法第159 條第1 項定有
      明文。又被告以外之人於審判外之陳述，雖不符同法第15
      9 條之1 至第159 條之4 之規定，但經當事人於審判程序
      同意作為證據，法院審酌該言詞陳述或書面陳述作成時之
      情況，認為適當者，亦得為證據；當事人、代理人或辯護
      人於法院調查證據時，知有第159 條第1 項不得為證據之
      情形，而未於言詞辯論終結前聲明異議者，視為有前項之
      同意，刑事訴訟法第159 條之5 亦有明文。經查，本件有
      罪判決部分所援引證人辛○○、丁○○於警詢、偵查時之
      陳述，及行政院衛生署臺北醫院診斷證明書，雖屬被告以
      外之人於審判外之陳述，而為傳聞證據，惟被告癸○○、
      乙○○、子○○於本院審理時並未爭執該等陳述之證據能
      力，且迄至言詞辯論終結前亦未再聲明異議，本院審酌上
      開證據資料製作時之情況，尚查無違法不當及證明力明顯
      過低之瑕疵，亦認為以之作為證據應屬適當，故揆諸前開
      法律規定與說明，爰逕依刑事訴訟法第159 條之5 規定，
      認前揭證據資料有證據能力。
  二、上揭被告癸○○如事實欄(一)所示恐嚇犯行，業據被告癸○○於本院審理時坦承不諱，核與告訴人辛○○迭於警詢、
      偵查時所指證之情節相符，復有行政院衛生署臺北醫院診
      斷證明書1 份在卷可憑（見96年度警聲搜字第3065之3 號
      偵查卷第90頁）。是此部分事證業臻明確，被告癸○○恐
      嚇犯行洵堪認定，應予依法論處。
  三、訊據被告子○○對事實欄(二)所示恐嚇犯行已坦承不諱，被
      告乙○○固供承其與子○○有於事實欄(二)所示時間至上開
      檳榔攤，子○○並要求丁○○提供椅子予其坐等情不諱，
      惟矢口否認有何恐嚇犯行，辯稱：伊雖有與子○○至上開
      檳榔攤，但子○○喝醉，所以在該處鬧，要老闆娘拿椅子
      給伊坐，可能老闆娘動作比較慢，伊就表示要回家睡覺，
      伊回家之後，並不知道子○○再至該檳榔攤鬧事，伊不知
      道子○○有拿出槍枝、子彈，伊事後才聽別人說的云云；
      經查：上揭被告乙○○、子○○如事實欄(二)所示恐嚇犯行
      ，迭據證人丁○○（原名丙○○○）於警詢、偵查及本院
      審理時指證綦詳，復有監視器翻拍照片8 張附卷足稽（見
      96年度偵字第16228 之2 號偵查卷第161 頁至第164 頁）
      。而證人丁○○於本院審理時證稱：當時該二位被告（指
      被告乙○○、子○○）喝醉酒進來，子○○就叫伊拿椅子
      給乙○○坐，伊跟他說不好意思，這邊沒有椅子，二位被
      告都生氣，當時子○○叫伊拿椅子給乙○○坐，伊拒絕後
      ，乙○○就說你不知道我是誰，有一個人到冰箱拿啤酒罐
      出來打檳榔攤外面的檯子，伊忘記是何人打的，後來他們
      二人一起出去，子○○先拿著槍進來砸桌子，後來乙○○
      才進來，當時伊嚇到，伊就哭了，當時乙○○進來後，並
      沒有任何的舉動，子○○拿槍砸桌子後，乙○○才進來，
      當時子彈掉在地上，子○○撿起子彈後，乙○○才進來，
      二個人就趕快走了等語（見本院98年4 月7 日審判筆錄第
      18頁），足認係因被告乙○○先向丁○○恫稱：「你不知
      道我是誰？」之語，子○○方為後續以啤酒罐砸向檳榔攤
      等恐嚇舉措，再觀諸上開檳榔攤監視器翻拍照片（見96年
      度偵字第16228 之2 號偵查卷第162 頁），被告子○○於
      上開檳榔攤內拿起椅子作勢要砸向該檳榔攤之冰箱時，被
      告乙○○亦在該檳榔攤內，則證人丁○○所證述被告子○○於案發當日第二度進入上開檳榔攤為恐嚇行為，被告乙○○亦隨之進入檳榔攤乙節，應屬可信，被告乙○○所辯
      其並不知道子○○再至該檳榔攤鬧事，且不知道子○○有
      拿出槍枝、子彈，事後才聽別人說云云，顯係事後圖卸刑
      責之詞，不足採信。是被告乙○○、子○○如事實欄(二)所
      示恐嚇行為部分事證業臻明確，被告乙○○、子○○恐嚇
      犯行洵堪認定，應予依法論處。
  四、核被告癸○○、乙○○、子○○所為，均係犯刑法第305
      條之恐嚇危害安全罪。被告乙○○、子○○就如事實欄(二)
      所示恐嚇犯行，有犯意聯絡及行為分擔，均為共同正犯。
      至告訴人辛○○於警詢時僅指證被告癸○○對其恫稱：「
      你敢報案，我就給你好看」等情（見96年度警聲搜字第30
      65之3 號偵查卷第101 頁至第102 頁），並無其他證據證
      明癸○○所聯絡到場綽號「阿弟」、「大支」之2 名不詳
      姓名成年男子有何恐嚇之行為，或與被告癸○○有恐嚇之
      犯意聯絡，公訴人認被告癸○○與該2 名不詳姓名成年男
      子，就恐嚇犯行部分應論以共同正犯，容有誤會。爰審酌
      被告癸○○僅因行車糾紛即恐嚇被害人，而被告乙○○、
      子○○亦僅因被害人未提供椅子供乙○○坐，即以啤酒罐
      砸向上述檳榔攤外面之檯子，且持槍枝敲打桌子上，對被
      害人之心理造成恐懼甚大，情節較重，被告癸○○、乙○○、子○○3 人行為可訾，應予非難，惟念及該等被告3
      人事後分別與被害人辛○○、丁○○達成和解（此有和解
      書、臺北縣新莊市調解委員會調解筆錄各1 份附於本院卷
      可憑），兼衡被告癸○○、乙○○、子○○之犯罪動機、
      目的、手段、所生損害等一切情狀，分別量處如主文所示
      之刑，並均諭知易科罰金之折算標準，以示懲儆。又查，
      被告癸○○、乙○○、子○○之犯罪時間，均係在96年4
      月24日之前，依中華民國九十六年罪犯減刑條例第2 條第
      1 項第3 款之規定均減其宣告刑二分之一，並均諭知易科
      罰金折算標準。至被告乙○○、子○○為上開恐嚇犯行所
      用之啤酒罐、槍枝、子彈及椅子，未扣案，並無證據證明
      係被告乙○○、子○○所有，且亦無何證據證明該槍枝、
      子彈係具有殺傷力之違禁物，自均不予宣告沒收，併此敘
      明。
乙、無罪部分：
  一、公訴意旨略以：被告乙○○與庚○○、癸○○、丑○○、
      壬○○、戊○○、甲○○等人，基於意圖為自己不法所有
      之犯意聯絡，於95年12月底某日，在臺北縣五股鄉○○路
      128 號「床的世界」，由被告庚○○、乙○○指示癸○○
      等人以紅色噴漆在上開傢俱店外牆噴上「二省道大違建、
      縣府包庇」等紅漆，並於同月底某日，由被告庚○○、癸○○、甲○○等人至臺北縣泰山鄉○○路○ 段72之2 號之
      亞諾家俱店，由被告庚○○向該傢俱店之負責人己○○以
      「我是地方的，這塊地對我很重要，一定要租我」等語，
      強行要己○○出租臺北縣五股鄉○○路128 號之工地，並
      由被告癸○○留下電話號碼，要求己○○再與渠等聯絡，
      致己○○心生畏懼，委由寅○○於96年1 月間，在臺北縣
      新莊、五股一帶之幸運草餐廳，與被告庚○○、癸○○、
      壬○○、甲○○等人協調，要求己○○應交付被告庚○○
      、乙○○等人新臺幣（下同）12萬元，並由寅○○於隔日
      晚間，在臺北縣新莊中平路82巷口交付上開12萬予被告庚○○，被告庚○○獨得3 萬元，餘款交給被告乙○○與癸○○、丑○○、壬○○、戊○○、甲○○等人朋分。因認
      被告癸○○、乙○○、庚○○、戊○○、壬○○、甲○○
      、丑○○均涉犯刑法第346 條第1 項之恐嚇取財罪嫌云云
      。
  二、檢察官認上揭被告涉有前揭罪嫌，無非係以證人己○○、
      寅○○於警詢、偵查時之證詞，及監聽譯文為其論據。訊
      據被告癸○○、乙○○、庚○○、甲○○固對乙○○有於
      上開時間以紅色噴漆在上開傢俱店外牆噴上「二省道大違
      建、縣府包庇」等字眼，嗣被告庚○○、癸○○、甲○○
      復與寅○○於幸運草餐廳協調，被告庚○○並自己○○處
      取得12萬元等情不諱，惟被告癸○○、乙○○、庚○○、
      戊○○、壬○○、甲○○、丑○○均堅決否認有何恐嚇取
      財之犯行，被告庚○○辯稱：之前伊有向己○○承租「床
      的世界」那塊地，己○○也有同意，伊並沒有強迫己○○
      出租土地，但伊後來聽說他們的股東要把那塊地租給別人
      ，伊才和癸○○、甲○○在幸運草餐廳，向寅○○確認己○○是否已將土地租給別人，是己○○認為伊有損失，才
      拿錢給伊，且因伊有請乙○○之公司處理本件土地問題，
      所以才會拿9 萬元予乙○○等語；被告癸○○、甲○○均
      辯稱：係乙○○、庚○○叫伊等去新五路128 號那邊，當
      時係庚○○與己○○談，伊等也有與庚○○至幸運草餐廳
      ，伊等並沒有恐嚇取財行為等語；被告乙○○辯稱：伊有
      受庚○○委託去噴漆，但伊並沒有去幸運草餐廳洽談，因
      伊有開設土地開發公司，所以庚○○才包了9 萬元的紅包
      給伊等語；被告戊○○、壬○○、丑○○則均辯稱：伊等
      均沒有參與與己○○、寅○○接洽之事宜，也不清楚庚○○向己○○取得12萬元及庚○○給乙○○9 萬元之事，伊
      等均係受僱於乙○○所開設之土地開發公司，平常乙○○
      就會拿錢給伊等等語。
  三、按犯罪事實應依證據認定之，無證據不得認定犯罪事實，
      又不能證明被告犯罪者，應諭知無罪之判決，刑事訴訟法
      第154 條第2 項、第301 條第1 項分別定有明文。次按認
      定不利於被告之事實，須依積極證據，茍積極之證據本身
      存有瑕疵而不足為不利於被告事實之認定，即應為有利於
      被告之認定，更不必有何有利之證據，而此用以證明犯罪
      事實之證據，猶須於通常一般人均不至於有所懷疑，堪予
      確信其已臻真實者，始得據以為有罪之認定，倘其證明尚
      未達到此一程度，而有合理性之懷疑存在，致使無從為有
      罪之確信時，即應為無罪之判決，此有最高法院82年度臺
      上字第163 號判決、76年臺上字第4986號、30年上字第81
      6 號等判例意旨可資參照。而刑事訴訟法第161 條已於91
      年2 月8 日修正公布，其第1 項規定：檢察官就被告犯罪
      事實，應負舉證責任，並指出證明之方法，因此檢察官對
      於起訴之犯罪事實，應負提出證據及說服之實質舉證責任
      ，倘所提出之證據，不足為被告有罪之積極證明，或其指
      出證明之方法，無從說服法院以形成被告有罪之心證，基
      於無罪推定之原則，自應為被告無罪判決之諭知，最高法
      院92年臺上字第128 號判例可資參照。又當事人得聲請法
      院調查證據，而法院為發見真實，亦得依職權調查證據，
      但限於維護公平正義或對被告之利益有重大關係之事項為
      限，修正刑事訴訟法第163 條第1 、2 項定有明文。故法
      院固得依職權調查證據，但並無蒐集證據之義務。蒐集證
      據乃檢察官或自訴人之職責，事實審法院應以調查證據為
      其主要職責，其調查之範圍，亦以審判中所存在之一切證
      據為限，案內不存在之證據，即不得責令法院為發現真實
      ，應依職權從各方面蒐集證據（最高法院91年度臺上字第
      5846號判決可資參照）。
  四、經查：證人己○○於偵查時固證稱：95年年底時有一人自
      稱是癸○○、阿德及另一人，外面還有2 台休旅車，但有
      幾人不知道，表明要跟伊租泰山新五路128 號，該址現在
      租給床的世界，這是合夥的事，伊不能作主，他就說要伊
      回他電話，並留下電話，伊就聯絡寅○○幫伊處理，但後
      來電話就不通了。第二次就到億來發來找伊，癸○○、阿
      德及另一人進來，外面至少有一輛休旅車，人數不知道，
      他們問伊如何處理，他們告訴伊那麼久，這塊地對他很重
      要，為何不處理，伊就打電話給寅○○，寅○○就直接與
      他們取得聯繫，就約在幸運草餐廳，表面是要談租地的事
      ，伊聽到時就很害怕，國會助理本來就是要幫我們處理這
      些疑難雜症，那是一定會害怕，剛碰到時也不知道如何處
      理，就找到寅○○等語（見96年度偵字第16228 號之3 偵
      查卷第211 頁至第212 頁），然證人己○○之上開證詞，
      並未明確證述對方如何以危害生命、身體、財產之言詞、
      舉動為恐嚇行為，矧證人己○○於本院審理時證稱：一開
      始是庚○○口頭上跟伊說要跟伊租房子，伊有稍微承諾他
      ，也不是很明確，後來是癸○○來找伊，伊不知道股東已
      經將房子租給別人，伊很為難。伊承諾庚○○，伊不知道
      股東已經租給別人，後來癸○○來找伊，伊跟他說，房子
      已經租給別人了，他就留電話給伊，伊也不知道如何處理
      ，伊去拜託伊的好友寅○○打電話給癸○○，後來寅○○
      約癸○○、庚○○到幸運草餐廳去談，寅○○回來跟伊說
      伊已經答應過人家，對不起人家，要給人家一點斡旋金，
      十二萬元是寅○○回來說要給庚○○的錢，伊覺得沒有關
      係，所以伊就拿錢給庚○○轉交等語（見本院98年4 月7
      日審判筆錄第8 頁），經檢察官於本院審理時當庭提示證
      人己○○偵查筆錄，並質之證人己○○是否因為被恐嚇心
      生畏懼而付12萬元認賠了事，證人己○○當庭證稱：不是
      ，伊是古意人，伊覺得不好意思，伊之前已經口頭上答應
      庚○○，但是股東已經租給別人，只好拜託寅○○處理，
      因為寅○○以前是立委國會的助理，常常幫人處理事情，
      他處理事情比較圓滿，伊沒有很害怕，股東已經租給別人
      ，伊不知道如何處理，從頭開始伊就沒有感到很委屈，是
      刑警隊來找伊，說他們有監聽到一些東西，伊也跟他們說
      伊沒有受到損害，不要叫伊作證等語（見本院98年4 月7
      日審判筆錄第9 頁至第10頁），其復證稱：在庭被告癸○○、庚○○、甲○○跟伊接觸，其他被告伊都沒有見過，
      庚○○說這個廠房他很需要，他要多二萬元向伊租，但是
      股東已經租給別人，伊無法再租給他，庚○○講這些話時
      ，伊不會害怕，是感到不好意思，不曉得如何處理等語（
      見本院98年4 月7 日審判筆錄第11頁），實難認被告癸○○、乙○○、庚○○、戊○○、壬○○、甲○○、丑○○
      有對己○○為任何恐嚇之言詞或舉措，而證人寅○○於警
      詢時證稱：當時是己○○委託伊出面，說跟癸○○等人有
      糾紛，伊剛開始因不認識對方，不願意出面，後因己○○
      一再請託，才答應出面協調，透過己○○提供綽號「阿東
      」之電話，伊與「阿東」本人取得聯繫，雙方約在幸運草
      餐廳見面，約96年1 月中旬23時許，對方有4 人到場，伊
      僅一人與對方接洽，對方當時直接開價新台幣12萬，但伊
      跟他們表示要詢問己○○意思，最後經其同意才決定於隔
      日交付款項等語（見96年度偵字第16228 號之1 偵查卷第
      23頁至第24頁），復於偵查時證稱：己○○來找伊說他承
      租床的世界那一塊地發生糾紛，請伊出來協調。因那塊地
      很熱門，伊認識一個叫庚○○的人，他也想承租，所以伊
      就找他出來協調，用12萬元補償他沒有承租到土地的損失
      ，因己○○的合夥人有答應要租給庚○○，後來沒有租成
      ，補償他的損失等語（見96年度偵字第16228 號之3 偵查
      卷第19 0頁），及於本院審理時證稱：當初己○○約伊見
      面，他說土地重複出租的情形，他覺得很不好意思，請伊
      出來協調，他說他答應庚○○那邊的人租土地來用，伊就
      和許董討論，伊和庚○○見面瞭解後，伊就跟己○○說庚○○也已經答應其他人，因為這塊土地很熱門，很多人要
      租，己○○就說照行規，看要不要賠償他們的損失。後來
      伊打電話給己○○，既然這樣，賠償對方損失，後來伊問
      己○○，他願意賠償十二萬元等語，並經檢察官於本院審
      理時當庭質以己○○是否因為被恐嚇才願意拿出十二萬元
      來解決事情，證人寅○○亦證稱：應該不是這樣，這塊地
      是地王，很多人都要租，因為陰錯陽差，仲介也有很多人
      在介紹。庚○○、癸○○、甲○○與伊接洽時，沒有放話
      對己○○恐嚇等語（見本院98年4 月7 日審判筆錄第13頁
      至第15頁），依證人寅○○之上開證詞，己○○交付12萬
      元予被告庚○○，係肇因於己○○未能依其承諾將土地出
      租予庚○○，事後方由寅○○居中協調以12萬元賠償被告
      庚○○，亦難認被告癸○○、乙○○、庚○○、戊○○、
      壬○○、甲○○、丑○○有對己○○為恐嚇之行為而取得
      該筆款項，再觀諸卷附乙○○所使用之行動電話監聽譯文
      內容，固有被告乙○○與他人於電話中提及噴漆事宜（見
      95年度他字第7360號偵查卷第21頁、第29頁），然縱認公
      訴意旨所指被告等人有在傢俱店外牆噴上「二省道大違建
      、縣府包庇」等紅漆乙節屬實，亦不足以認被告之噴漆行
      為，於客觀上有加害己○○生命、身體、財產之意，均難
      認被告癸○○、乙○○、庚○○、戊○○、壬○○、甲○○、丑○○有對己○○為恐嚇取財之犯行。
  五、綜上，檢察官對於本件所起訴之被告癸○○、乙○○、庚○○、戊○○、壬○○、甲○○、丑○○所涉恐嚇取財之
      犯罪事實，依其所提證人己○○、寅○○於警詢、偵查時
      之證詞，及監聽譯文，均不足為被告有罪之積極證明，且
      無從說服本院以形成被告有罪之心證，揆諸前揭說明，基
      於無罪推定原則，自應就公訴意旨所指該等被告上開犯罪
      事實部分，均為被告癸○○、乙○○、庚○○、戊○○、
      壬○○、甲○○、丑○○無罪判決之諭知。
丙、不受理部分：
  一、公訴意旨另以：被告癸○○於95年11月6 日17時許，駕駛
      車號2G-6903 號自小客車，行經臺北縣新莊市○○路948
      巷口，因未保持安全距離，撞上告訴人辛○○所駕駛之車
      號036-DA營業小客車後保險桿，告訴人辛○○遂下車理論
      ，被告癸○○基於傷害之故意，徒手往告訴人辛○○頭部
      揮拳，隨即逃逸，經告訴人辛○○跟蹤被告癸○○至臺北
      縣五股鄉○○路更寮國小大門前，被告癸○○竟聯絡2 名
      不詳姓名成年男子，癸○○停車，並與該2 名之成年男子
      再徒手毆打告訴人辛○○，致告訴人辛○○受有頭部外傷
      （左耳後、頭皮瘀腫）之傷害，因認被告癸○○涉犯刑法
      第277 條第1 項之傷害罪嫌。
  二、按告訴乃論之罪，告訴人於第一審辯論終結前得撤回其告
      訴，又告訴經撤回者，應諭知不受理之判決，刑事訴訟法
      第238 條第1 項、第303 條第3 款分別定有明文。
  三、查本件告訴人辛○○告訴被告癸○○傷害案件，起訴書認
      被告癸○○係觸犯刑法第277 條第1 項之罪，依同法第28
      7 條前段之規定，須告訴乃論。茲據告訴人辛○○當庭撤
      回告訴（見本院98年4 月7 日審判筆錄第6 頁），依照首
      開說明，就被告癸○○所涉傷害罪嫌部分，應為不受理之
      諭知。
據上論斷，應依刑事訴訟法第299 條第1 項前段、第301 條第1
項、第303 條第3 款，刑法第28條、第305 條、第41條第1 項前
段，刑法施行法第1 條之1 ，中華民國九十六年罪犯減刑條例第
2 條第1 項第3 款、第7 條、第9 條，判決如主文。
本案經檢察官林俊峰到庭執行職務。
中    華    民    國    98    年    5     月    5     日
                  刑事第九庭    審判長法  官  林海祥
                                      法  官  楊博欽
                                      法  官  許炎灶
以上正本證明與原本無異
如不服本判決應於送達後10日內向本院提出上訴狀
                                      書記官  陳金鳳
中    華    民    國    98    年    5     月    6     日
附錄本案論罪科刑法條全文：
中華民國刑法第305條
（恐嚇危害安全罪）
以加害生命、身體、自由、名譽、財產之事，恐嚇他人致生危害
於安全者，處 2 年以下有期徒刑、拘役或 3 百元以下罰金。


司法院資訊處製作；財團法人民間司法改革基金會備份。
